【裁判字號】    98,易緝,69
【裁判日期】    981022
【裁判案由】    竊盜
【裁判全文】
臺灣桃園地方法院刑事判決              98年度易緝字第69號
公  訴  人  台灣桃園地方法院檢察署檢察官
被      告  丙○○
上列被告因竊盜案件，經檢察官提起公訴（96年度偵字第28719
號），被告於準備程序中就被訴事實為有罪之陳述，經本院告以
簡式審判之旨，並聽取當事人之意見後，本院合議庭裁定由受命
法官獨任行簡式審判程序，本院判決如下：
    主  文
丙○○共同攜帶兇器竊盜，處有期徒刑柒月，又共同攜帶兇器竊
盜，處有期徒刑捌月，應執行有期徒刑拾月。扣案之尖嘴鉗壹支
及自製開鎖T 型工具肆支，均沒收。緩刑貳年，緩刑期間付保護
管束，並應於緩刑期間，向執行檢察官指定之公益團體、地方自
治團體或社區，提供肆拾小時之義務勞務。
    事  實
一、葉耿丞（本院通緝中）與丙○○共同意圖為自己不法之所有
    ，持客觀上足以對人之生命、身體安全構成威脅且具有危險
    性可供兇器使用之尖嘴鉗1 支、自製開鎖T 型工具4 支，並
    由丙○○在旁把風，葉耿丞下手之方式，於下列時地為下列
    行為：
  (一)民國96年7 月初之某不詳時間，在桃園縣中壢市○○○路○段
    111 號前，竊取甲○○所有車號為7120—EW號自用小貨車車
    內之地圖2 本、洗車卷15張、KTV 會員卡1 張得手。
  (二)另於96年8 月29日上午9 時許，在桃園縣龍潭鄉○○路336
    巷12 0弄前，竊取乙○○所有車號為5983—KA號之自用小客
    車，得手後取走車內之乙○○身分證1 張、名片及數目不詳
    之零錢，並將該部小客車開往桃園縣龍潭鄉○○路46號前棄
    置。嗣於96年8 月31日凌晨1 時30分許，在臺北縣鶯歌鎮○
    ○○路與建國路口，為警攔檢查獲丙○○駕駛車號為3R—
    0998號自用小貨車搭載葉耿丞及不知情之袁國証（另為不起
    訴處分），始悉上情。
二、案經臺北縣政府警察局三峽分局報告臺灣板橋地方法院檢察
    署呈請臺灣高等法院檢察署檢察長令轉臺灣桃園地方法院檢
    察署檢察官偵查起訴。
    理  由
一、本件被告所犯非死刑、無期徒刑、最輕本刑為3 年以上有期
    徒刑之罪，或高等法院管轄第一審之案件，被告於本院準備
    程序中，就被訴事實為有罪之陳述，經告以簡式審判程序之
    旨，並聽取檢察官、被告之意見後，本院裁定進行簡式審判
    程序，是本件之證據調查，依刑事訴訟法第273 條之2 規定
    ，不受同法第159 條第1 項、第161 條之2 、第161 條之3
    、第163 條之1 及第164 條至第170 條規定之限制，合先敘
    明。
二、上揭犯罪事實，業據被告丙○○於本院審理時自白不諱，核
    與被害人甲○○、乙○○之指述相符，並有車輛失竊資料個
    別查詢報表、扣押物品清單、贓物領據在卷可稽，上開補強
    證據已足資擔保被告所為之上開任意性自白之真實性，是本
    案事證已明確，被告犯行洵堪認定，應予依法論科。
三、按刑法第321 條第1 項第3 款規定所謂之兇器，其種類並無
    限制，凡客觀上足對人之生命、身體、安全構成威脅，具有
    危險性之兇器均屬之，且祇須為犯行時攜帶此種具有危險性
    之兇器為已足，不論行為人是否於攜帶之初即有行兇之意圖
    、是否攜帶之目的在於便利犯案、是否於犯案之過程中已經
    使用該兇器（有最高法院七十年臺上字第一六一三號、七十
    九年臺上字第五二五三號判例意旨及最高法院九十四年臺上
    字第三一四九號判決意旨可資參照）。查被告行竊時所攜帶
    之尖嘴鉗及自製開鎖T 型工具等物，均屬金屬材質，前端均
    屬尖銳，客觀上均足以對人之生命、身體構成危害，參照上
    開判例意旨，當屬刑法第321 條第1 項第3 款所稱之兇器。
    又按把風行為，在排除犯罪障礙，助成犯罪之實現，在合同
    意思範圍內分擔犯罪行為之一部，即屬共同正犯而應計入結
    夥之內，最高法院著有七十二年度臺上字第三二○一號判決
    可參。
四、核被告丙○○所為，係犯刑法第321 條第1 項第3 款之加重
    竊盜罪。被告丙○○與同案被告葉耿丞就上開加重竊盜犯行
    間，有犯意聯絡與行為分擔，為共同正犯。被告所犯數罪，
    犯意各別，行為互殊，應分論併罰之。爰審酌被告時值壯年
    ，不思以正途賺取財物，而侵害他人之財產權，惟被告所竊
    得之財物價值非鉅，且已發還被害人，犯後坦承犯行，態度
    尚屬良好，參與之程度，暨其素行、手段、生活狀況、智識
    程度等一切情狀，量處如主文所示之刑，並定其應執行之刑
    ，末查，被告未曾因故意犯罪受有期徒刑以上刑之宣告，有
    臺灣高等法院被告前案紀錄表1 紙可表，其僅因一時失慮，
    致犯本案，經此次偵查、審判程序之後，當能知所警惕，信
    無再犯之虞，本院因認前開宣告之刑，以暫不執行為適當，
    併予宣告緩刑二年，並為使被告記取教訓，暨強化其法治之
    觀念，使其於緩刑期內能深知警惕，避免其再度犯罪，爰併
    依刑法第74條第2 項第5 款之規定，命被告應於緩刑期間，
    依執行檢察官之命令，向指定之公益團體、地方自治團體或
    社區，提供四十小時之義務勞務，如被告不履行此一負擔，
    且情節重大足認原宣告之緩刑難收其預期效果，而有執行刑
    罰之必要者，依現行刑法75條之1 第1 項第4 款之規定，得
    撤銷其緩刑宣告，併此敘明。又刑法第93條第1 項第2 款規
    定，受緩刑之宣告者，有執行第74條第2 項第5 款至第8 款
    所定之事項者，應於緩刑期間付保護管束，故依法應同時諭
    知於緩刑期間付保護管束。
五、扣案之尖嘴鉗1 支及自製開鎖T 型工具4 支，均係共同被告
    葉耿丞所有且供二人犯罪所用之物，業經共同被告葉耿丞、
    被告丙○○於警詢中供承無訛，應依刑法第38條第1 項第2
    款宣告沒收，至扣案之無線對講機3 台、白手套1 雙，雖為
    共同被告葉耿丞所有，但乏證據證明供前揭犯罪之用，又非
    違禁物，爰不為沒收之諭知。
據上論斷，應依刑事訴訟法第273 條之1 第1 項、第299 條第1
項前段，刑法第28條、第321 條第1 項第3 款、第41條第1 項前
段、第38條第1 項第2 款、第51條第5 款、第74條第1 項第2款
、第2 項第5 款、第93條第1 項第2 款，判決如主文。
本案經檢察官王碩志到庭執行職務。
中    華    民    國    98    年    10    月    22    日
                  刑事第十庭    法  官     黃鏡芳
以上正本證明與原本無異。
如不服本判決應於收受判決後10日內向本院提出上訴書狀，並應
敘述具體理由。其未敘述上訴理由者，應於上訴期間屆滿後20日
內向本院補提理由書( 均須按他造當事人之人數附繕本) 「切勿
逕送上級法院」。
                                書記官     劉玉梅
中    華    民    國    98    年    10    月    22    日
附錄法條：
中華民國刑法第321條
（加重竊盜罪）
犯竊盜罪而有左列情形之一者，處六月以上、五年以下有期徒刑
：
一、於夜間侵入住宅或有人居住之建築物、船艦或隱匿其內而犯
    之者。
二、毀越門扇、牆垣或其他安全設備而犯之者。
三、攜帶兇器而犯之者。
四、結夥三人以上而犯之者。
五、乘火災、水災或其他災害之際而犯之者。
六、在車站或埠頭而犯之者。
前項之未遂犯罰之。


司法院資訊處製作；財團法人民間司法改革基金會備份。
